臺灣彰化地方法院刑事判決　　　　　　 100年度訴字第1302號
公　訴　人　臺灣彰化地方法院檢察署檢察官
被　　　告　黃金石
上列被告因違反毒品危害防制條例案件，經檢察官提起公訴（10
0 年度毒偵字第1588號），本院依簡式審判程序判決如下：
    主  文
黃金石施用第一級毒品，累犯，處有期徒刑拾月。又施用第二級
毒品，累犯，處有期徒刑柒月，扣案之甲基安非他命（驗餘淨重
零點伍壹伍伍公克）暨其包裝袋均沒收銷燬之。應執行有期徒刑
壹年月，扣案之甲基安非他命（驗餘淨重零點伍壹伍伍公克）
暨其包裝袋均沒收銷燬之。
    事  實
一、黃金石前因施用毒品案件，經本院裁定觀察勒戒後，經評定
    認無繼續施用毒品傾向，於民國88年2 月25日執行完畢釋放
    出所，並由臺灣彰化地方法院檢察署檢察官以88年度偵字第
    751 、1943號為不起訴處分確定；又因施用毒品案件，經本
    院裁定觀察勒戒後，經評定認有繼續施用毒品傾向，經檢察
    官聲請強制戒治及提起公訴，強制戒治部分再經本院裁定令
    入戒治處所施以強制戒治，停止戒治後於91年2 月6 日保護
    管束期滿戒治執行完畢，起訴部分，則經本院於90年4 月25
    日以90年度訴字第266 號判決處有期徒刑8 月、6 月，定應
    執行有期徒刑1 年確定（第1 案）；再因施用毒品案件，經
    檢察官聲請強制戒治及提起公訴，強制戒治部分經本院裁定
    令入戒治處所施以強制戒治，於92年7 月19日執行完畢釋放
    出所，起訴部分，則經本院於91年7 月30日以91年度易字第
    509 號判決處有期徒刑8 月確定（第2 案）；另因竊盜案件
    ，經本院於91年12月18日以91年度易字第780 號判決處有期
    徒刑1 年2 月確定（第3 案），與第2 案後經本院於92年7
    月10日以92年度聲字第1045號裁定定應執行刑為有期徒刑1
    年9 月確定；復因頂替案件，經臺灣臺中地方法院於92年8
    月1 日以92年度易字第1938號判決處拘役50日確定（第4 案
    ），與第1 至3 案接續入監執行後，於95年1 月19日縮短刑
    期執行完畢。又因施用毒品案件，經本院於97年3 月6 日以
    96年度易字第1887號判決處有期徒刑4 月確定（第5 案）；
    復因竊盜案件，經本院於96年12月21日以96年度斗簡字第63
    6 號判決處有期徒刑3 月確定（第6 案）；再因施用毒品案
    件，經本院於97年4 月29日以97年度易字第246 號判決處有
    期徒刑3 月確定（第7 案），前開第5 至第7 案後經本院於
    97年7 月21日以97年度聲字第1317號裁定定應執行刑為有期
    徒刑9 月確定。另因施用毒品案件，經本院於97年7 月8 日
    以97年度訴字第1503號判決處有期徒刑8 月、8 月、4 月、
    4 月，定應執行有期徒刑1 年6 月確定（第8 案）。復因侵
    占案件，經本院於97年12月17日以97年度斗簡字第722 號判
    決處罰金新臺幣6000元確定（第9 案），前開第5 至7 案之
    應執行刑與第8 案經接續入監服刑後，又因第9 案罰金易服
    勞役接續執行，甫於99年7 月18日縮短刑期執行完畢。詎猶
    不知悔改，基於施用第一、二級毒品海洛因、甲基安非他命
    之犯意，於100 年7 月31日晚上7 、8 時許，在彰化縣芳苑
    鄉○○路○○段161 巷之普天宮後方空地，先將海洛因粉末
    置入注射針筒（業已丟棄，未扣案）內加水後，再以針筒注
    射之方式，施用海洛因1 次。再將甲基安非他命置於玻璃球
    （業已丟棄，未扣案）內，以火燒烤吸食所產生煙霧之方式
    ，施用甲基安非他命1 次。嗣於100 年8 月1 日下午2 時40
    分許，因另案通緝，為警在彰化縣芳苑鄉○○路○○段161
    巷內緝獲，並扣得其所有供前開施用甲基安非他命所剩餘之
    甲基安非他命1 包（驗餘淨重0.5155公克），後經警採集其
    尿送驗，結果呈安非他命、甲基安非他命、可待因及嗎啡陽
    性反應，而悉上情。
二、案經彰化縣警察局芳苑分局報請臺灣彰化地方法院檢察署檢
    察官偵查起訴。
    理  由
一、被告黃金石所犯為死刑、無期徒刑、最輕本刑為3 年以上有
    期徒刑或高等法院管轄第一審案件以外之罪，並於本院行準
    備程序時就被訴事實為有罪之陳述，本院合議庭依刑事訴訟
    法第273 條之1 第1 項規定，裁定改由受命法官獨任行簡式
    審判程序，合先敘明。
二、上揭事實，業據被告於警詢、偵訊及本院審理中均坦承不諱
    ，且被告經警採集其尿送檢驗結果，確呈安非他命、甲基安
    非他命、可待因及嗎啡陽性反應，此有彰化縣警察局芳苑分
    局委託檢驗尿液代號與真實姓名對照認證單、詮昕科技股份
    有限公司於100 年8 月15日出具之編號00000000號濫用藥物
    尿液檢驗報告、芳苑分局二林所查獲涉嫌毒品危害防制條例
    毒品初步鑑驗報告單各1 紙在卷可稽；此外，尚有扣案之甲
    基安非他命1 包（驗餘淨重0.5155公克）可資佐證，足認被
    告任意性自白與事實相符。又被告前因施用毒品案件，經本
    院裁定觀察勒戒後，經評定認無繼續施用毒品傾向，於88年
    2 月25日執行完畢釋放出所，並由臺灣彰化地方法院檢察署
    檢察官以88年度偵字第751 、1943號為不起訴處分確定；又
    因施用毒品案件，經本院裁定觀察勒戒後，經評定認有繼續
    施用毒品傾向，經檢察官聲請強制戒治及提起公訴，強制戒
    治部分再經本院裁定令入戒治處所施以強制戒治，停止戒治
    後於91年2 月6 日保護管束期滿戒治執行完畢，起訴部分，
    則經本院於90年4 月25日以90年度訴字第266 號判決處有期
    徒刑8 月、6 月，定應執行有期徒刑1 年確定之事實，復有
    臺灣彰化地方法院檢察署刑案資料查註紀錄表、臺灣高等法
    院被告前案紀錄表各1 份在卷可證。綜上所述，本件事證已
    臻明確，被告前開犯行，堪以認定，應予依法論科。
三、按海洛因、甲基安非他命分別為毒品危害防制條例第2 條第
    2 項第1 款、第2 款所規定之第一級、第二級毒品，不得施
    用。是核被告所為，係犯毒品危害防制條例第10條第1 項、
    第2 項之施用第一級、第二級毒品罪；被告為供施用而持有
    毒品之低度行為，應為施用之高度行為所吸收，均不另論罪
    。被告上開2 次施用毒品犯行，犯意各別、行為互殊，應予
    分論併罰。又被告前有事實欄所載之前科資料，有臺灣高等
    法院被告前案紀錄表1 份在卷可稽，被告於受有期徒刑執行
    完畢後5 年內故意再犯本件有期徒刑以上之各罪，均為累犯
    ，應分別依刑法第47條第1 項規定，加重其刑。爰審酌被告
    曾因施用毒品經送觀察、勒戒及強制戒治後，仍未知警惕，
    再犯本案之罪，足見其雖經上開治療程序，仍未徹底戒除惡
    習遠離毒害，顯未能善體國家設置觀察、勒戒機構，協助毒
    品施用者戒除毒害之良法美意，惟念及施用毒品本質上係戕
    害自身健康之行為，尚未嚴重破壞社會秩序或侵害他人權益
    ，暨其犯後尚知坦承犯行、態度良好等一切情狀，分別量處
    如主文所示之刑，並定其應執行刑，以示懲儆。扣案之甲基
    安非他命（驗餘淨重0.5155公克）1 包，屬第二級毒品，且
    係被告所有，供其為施用甲基安非他命犯行所剩之毒品，業
    據被告於本院審理中供述在卷（見本院卷第33頁背面），又
    其包裝袋無論以何種方式析離，均會有微量毒品殘留包裝袋
    內（法務部調查局93年3 月19日調科壹字第09300113060 號
    函參照），是該包裝袋亦應視為毒品之一部分，均應依毒品
    危害防制條例第18條第1 項前段之規定，於該次犯行項下沒
    收銷燬之。
據上論斷，應依刑事訴訟法第273 條之1 第1 項、第299 條第1
項前段，毒品危害防制條例第10條第1 項、第2 項、第18條第1
項前段，刑法第11條、第47條第1 項、第51條第5 款，判決如主
文。
本案經檢察官賴政安到庭執行職務。
中    華    民    國   100    年    11    月    14    日
                          刑事第二庭  法  官  林怡君
以上正本證明與原本無異。
如不服本判決應於收受判決後10日內向本院提出上訴書狀，並應
敘述具體理由；其未敘述上訴理由者，應於上訴期間屆滿後20日
內向本院補提理由書（均須按他造當事人之人數附繕本）「切勿
逕送上級法院」。
中    華    民    國   100    年    11    月    14    日
                                      書記官  顧嘉文
附錄本案論罪科刑法條全文：
毒品危害防制條例第10條
施用第一級毒品者，處 6 月以上 5 年以下有期徒刑。
施用第二級毒品者，處 3 年以下有期徒刑。